臺灣新竹地方法院刑事判決　　　　　　　100年度訴字第139號
公　訴　人　臺灣新竹地方法院檢察署檢察官
被　　　告　楊秋煌
指定辯護人　本院公設辯護人　周凱珍
上列被告因違反毒品危害防制條例案件，經檢察官提起公訴（99
年度偵字第7279號），本院判決如下：
    主  文
楊秋煌犯如附表各編號所示之罪，各處如附表各編號所示之刑，
主刑部分應執行有期徒刑拾壹年。
    事實及理由
壹、構成犯罪事實：
一、楊秋煌明知海洛因係毒品危害防制條例第2 條第2 項第1 款
    所管制之第一級毒品，不得非法持有及販賣，竟意圖營利，
    分別基於販賣第一級毒品的犯罪意思，於下列時間，分別為
    下列行為：
（一）於民國99年9 月6 日下午5 時51分許，使用其所有之0000
      000000號行動電話門號與使用0000000000號行動電話門號
      之謝昌燁聯絡後，楊秋煌在其當時位於新竹市○區○○街
      43號2 樓之居所，以新臺幣（下同）1,500 元之價格，販
      賣海洛因1 包（毛重約0.1 公克）予謝昌燁。
（二）於99年9 月7 日上午8 時17分許，使用其所有之00000000
      00號行動電話門號與使用0000000000號行動電話門號之曾
      嘉慶聯絡後，楊秋煌在新竹市國泰醫院旁停車場，以2,00
      0 元之價格，販賣海洛因2 包（每包毛重約0.1 或0.2 公
      克）予曾嘉慶。
（三）於99年9 月7 日下午1 時57分許，使用其所有之00000000
      00號行動電話門號與使用0000000000號行動電話門號之曾
      嘉慶聯絡後，楊秋煌在新竹市國泰醫院旁停車場，以1,00
      0 元之價格，販賣海洛因1 包（毛重約0.1 或0.2 公克）
      予曾嘉慶。
（四）於99年9 月8 日凌晨0 時36分許，使用其所有之00000000
      00號行動電話門號與使用0000000000號行動電話門號之曾
      嘉慶聯絡後，楊秋煌在其當時位於新竹市○區○○街43號
      2 樓之居所附近，以1,000 元之價格，販賣海洛因1 包（
      毛重約0.1 或0.2 公克）予曾嘉慶。
（五）於99年9 月8 日上午6 時48分許，使用其所有之00000000
      00號行動電話門號與使用0000000000號行動電話門號之曾
      嘉慶聯絡後，楊秋煌在其當時位於新竹市○區○○街43號
      2 樓之居所附近，以1,000 元之價格，販賣海洛因1 包（
      毛重約0.1 或0.2 公克）予曾嘉慶。
（六）於99年9 月14日中午12時2 分許，使用其所有之00000000
      00號行動電話門號與使用0000000000號行動電話門號之曾
      嘉慶聯絡後，楊秋煌在其當時位於新竹市○區○○街43號
      2 樓之居所附近，以1,500 元之價格，販賣海洛因1 包（
      毛重約0.3 或0.4 公克）予曾嘉慶。
二、楊秋煌明知海洛因係毒品危害防制條例第2 條第2 項第1 款
    所管制之第一級毒品，不得非法持有及轉讓，竟基於轉讓第
    一級毒品海洛因的犯罪意思，於99年9 月14日上午8 時3 分
    許，使用其所有之0000000000號行動電話門號與使用000000
    0000號行動電話門號之許美惠聯絡後，在許美惠位於新竹市
    ○○街249 巷15弄2 之1 號2 樓之居所，楊秋煌將其以1,00
    0 元所購得之第一級毒品海洛因1 包（重量不詳），原價轉
    讓予許美惠。
三、嗣經臺灣新竹地方法院檢察署檢察官指揮新竹縣政府警察局
    竹北分局及內政部刑事警察局監控，於99年9 月16日傍晚持
    本院核發之搜索票至新竹市○○街43號2 樓之楊秋煌家中搜
    索，及於同日晚上6 時許在同路段45號前查獲欲返家之楊秋
    煌，並扣得其所有的海洛因2 包（實稱毛重1.0350公克，淨
    重0.5070公克，取樣0.0080公克，餘重0.4990公克）、販賣
    或轉讓毒品所持用之Digital Mobile廠牌（型號：A328號）
    行動電話1 支及門號分別為0000000000號及0000000000號之
    SIM 卡2 張、注射針筒10支、吸食器1 組、挖杓2 支、分裝
    袋4 包、塑膠軟管1 條等物，始悉上情。
貳、認定犯罪事實所根據的證據及理由：
一、程序部分：
    按傳聞法則之重要理論依據，在於傳聞證據未經當事人之反
    對詰問予以核實，乃予排斥，惟若當事人已放棄對原供述人
    之反對詰問權，於法院審判時表明同意該等傳聞證據可作為
    證據，基於證據資料愈豐富，愈有助於真實發現之理念，並
    貫徹刑事訴訟法修法加重當事人進行主義之精神，確認當事
    人對於證據能力有處分權之制度，傳聞證據經當事人同意作
    為證據，法院認為適當者，亦得為證據。另當事人對於傳聞
    證據表示「沒有意見」，而未於言詞辯論終結前聲明異議（
    Without Objection ），應視為已有將該等傳聞證據採為證
    據之同意，此刑事訴訟法第159 條之5 定有明文。本案被告
    及其辯護人於本院審理程序中已表示對本院所提示調查之卷
    內人證物證之證據能力沒有意見，迄本院辯論終結前，被告
    及其辯護人亦未爭執本案證據之證據能力，依刑事訴訟法第
    159 條之5 第2 項之規定，應視為被告已同意本案相關之傳
    聞證據均可作為證據，本院斟酌本案卷內之證據並非非法取
    得，亦無證明力明顯過低之情形，且經本院於審判期日依法
    進行證據之調查、辯論，被告於訴訟上之程序權，已受保障
    ，前開各該證據，均得採為證據，先予敘明。
二、實體部分：
（一）被告楊秋煌於警局詢問時、檢察官偵查中、法院羈押訊問
      時之供述，及本院準備程序、審理程序訊問時之自白。
（二）證人A1、潘義勳、陳鴻鐘於警詢時之證述。
（三）證人謝昌燁、毛嘉男、林俊宇、曾意紋、曾嘉慶、許美惠
      於警詢時及偵查中之證述。
（四）扣案之Digital Mobile廠牌（型號：A328號）行動電話1
      支、SIM 卡（0000000000號、0000000000號）2 張、海洛
      因2 包可資佐證。
（五）而扣案之海洛因2 包，經送驗後確含海洛因成分，實稱毛
      重1.0350公克，淨重0.5070公克，取樣0.0080公克，餘重
      0.4990公克等情，亦有交通部民用航空局航空醫務中心99
      年11月26日航藥鑑字第0997228 號毒品鑑定書1 紙在卷可
      憑。
（六）監察電話一覽表、刑事警察局偵四隊99年7 月19日之偵查
      報告、內政部警政署刑事警察局指認犯罪嫌疑人紀錄表（
      A1）、行動電話0000000000號（許志峰）、0000000000號
      （潘義勳）等之查詢資料、行動電話0000000000號之通聯
      紀錄、行動電話0000000000號之通聯紀錄、行動電話0000
      000000號之通聯紀錄、行動電話0000000000號之通聯紀錄
      、行動電話0000000000號之通聯紀錄、潘義勳等三等親屬
      關係表及潘義勳、陳忠山、張永進之戶籍地現場照片在卷
      可查。
（七）車號6630－VW之車輛詳細資料報表、車號367-GKW 之車輛
      詳細資料報表、新竹縣政府警察局竹北分局搜索扣押筆錄
      、扣押物品目錄表、新竹縣政府警察局毒品犯罪嫌疑人尿
      液採驗作業管制紀錄、行動電話0000000000號（楊秋煌）
      之通聯譯文、行動電話0000000000號（楊秋煌）之通聯譯
      文、楊秋煌毒品案查獲現場相片、內政部警政署刑事警察
      局指認犯罪嫌疑人紀錄表（楊秋煌）、新竹市○○街249
      巷15弄2 之1 號現場照片、車號GZS-902 之車輛詳細資料
      報表、行動電話0000000000號（楊清芬）、0000000000號
      （盧建宇）之通聯調閱查詢單附卷可查。
（八）行動電話0000000000號（林俊宇）、0000000000號（毛嘉
      男）、0000000000號（曾意紋）之通聯調閱查詢單、行動
      電話0000000000號（毛嘉男）之基本資料及申辦資料、毛
      嘉男當庭書寫姓名10遍之筆跡、內政部警政署刑事警察局
      指認犯罪嫌疑人紀錄表（曾嘉慶）、內政部警政署刑事警
      察局指認犯罪嫌疑人紀錄表（許美惠）、行動電話000000
      0000號（林俊宇）之基本資料及申辦資料、新竹縣政府警
      察局竹北分局99年度白保字第000182號扣押物品清單、新
      竹縣政府警察局竹北分局99年度保字第001591號扣押物品
      清單、新竹縣政府警察局竹北分局偵查隊99年11月8 日偵
      查報告、內政部警政署刑事警察局偵四隊三組監察電話00
      00000000通訊監察譯文、內政部警政署刑事警察局偵四隊
      三組監察電話0000000000通訊監察譯文在卷可證。
（九）偵查佐李先國於100 年3 月23日出具之偵查報告、刑事警
      察局偵四隊99年8 月23日之偵查報告、行動電話00000000
      00號之通聯譯文、行動電話0000000000號之通聯譯文、電
      話000000000 號（RUSTINIH）、行動電話0000000000號、
      0000000000號（莊明璋）之查詢資料、行動電話00000000
      00號之通聯紀錄、行動電話0000000000號之通聯紀錄、行
      動電話0000000000號（張永進）之通聯紀錄、100 年度院
      保字第180 號扣押物品清單、新竹縣政府警察局竹北分局
      100 年5 月18日竹縣北警偵字第1005003685號函附卷可證
      。
（十）綜上，足認被告楊秋煌之自白應與事實相符，可以採信，
      本件事證明確，被告楊秋煌犯行洵堪認定，應依法予以論
      科。
、論罪科刑的理由：
一、論罪：
（一）被告楊秋煌於構成犯罪事實欄一、（一）至（六）共6 次
      所為，均係犯毒品危害防制條例第4 條第1 項之販賣第一
      級毒品罪；於構成犯罪事實欄二所為，係犯毒品危害防制
      條例第8 條第1 項之轉讓第一級毒品罪。其持有第一級毒
      品之低度行為，分別為其販賣或轉讓第一級毒品之高度行
      為所吸收，均不另論罪。
（二）數罪併罰：被告所犯前開販賣第一級毒品6 罪、轉讓第一
      級毒品1 罪各罪間，犯意各別，行為可分，應予以分別論
      罪，合併處罰之。
（三）累犯：被告前曾於94年11月間，因違反毒品危害防制條
      例案件，經本院於95年6 月5 日，以95年度訴字第3 號判
      決，分別判處有期徒刑1 年2 月、7 月，並經定應執行刑
      為有期徒刑1 年7 月，嗣於95年7 月28日確定；又於95
      年6 月間，因違反毒品危害防制條例案件，經本院於95年
      8 月15日，以95年度訴字第553 號判決，分別判處有期徒
      刑1 年2 月、7 月，並經定應執行刑為有期徒刑1 年6 月
      ，嗣於95年9 月7 日確定。復因減刑條例之施行，經本院
      以96年度聲減字第1120號裁定，就上開、案件之罪，
      分別減為有期徒刑7 月、3 月又15日、7 月、3 月又15日
      ，並經定應執行刑為有期徒刑1 年6 月確定，於95年10月
      30日入監執行，並於97年4 月21日縮刑期滿執行完畢等情
      ，有臺灣高等法院被告前案紀錄表及刑案資料查註紀錄表
      各1 份為證，其於5 年以內故意再犯本件有期徒刑以上之
      罪，各罪均為累犯，除販賣第一級毒品罪部分法定本刑為
      死刑、無期徒刑而不得加重外，轉讓第一級毒品罪部分，
      應依刑法第47條第1 項之規定，加重其刑。
（四）刑罰減輕事由：
  １、毒品危害防制條例第17條第2 項：按毒品危害防制條例第
      17條第2 項關於「犯第4 條至第8 條之罪於偵查及審判中
      均自白者，減輕其刑」之規定，旨在獎勵犯罪人之悛悔，
      同時使偵查或審判機關易於發現真實，以利毒品查緝，俾
      收防制毒品危害之效；故不論該被告之自白，係出於自動
      或被動、簡單或詳細、一次或多次，並其自白後有無翻異
      ，苟其於偵查及審判中均有自白，即應依法減輕其刑。又
      按所謂自白，係針對被嫌疑為犯罪之事實陳述，不包括對
      該事實之法律評價，被告或犯罪嫌疑人在偵查中，若可認
      為已對自己被疑為犯罪之構成要件事實是認，縱對於該行
      為在刑法上之評價尚有主張，仍無礙於此項法定減刑事由
      之成立，此有最高法院96年度台上字第2231號、98年度台
      上字第448 號判決意旨可資參照。查被告關於構成犯罪事
      實欄二所述之轉讓第一級毒品罪名部分，於偵查及審判中
      均自白犯罪（見99偵7279卷第133 頁警詢筆錄、本院100
      審訴177 卷第23頁準備程序筆錄）。而關於構成犯罪事實
      欄一、（一）至（六）所述之販賣第一級毒品罪名部分，
      被告於審理中對全部犯罪事實亦均自白不諱，雖於偵查中
      ，被告就該部分曾辯稱其為集資或合資而未賺錢等等，然
      其亦曾自承：「（問：你既未販賣海洛因，為何還要冒險
      為他人購買？）我因貪小便宜，因為只要我向別人集資滿
      3,000 元購買支海洛因再加上葡萄糖，原本可以施打2 次
      的海洛因，我可以免費多施打一次而不用付費」（見同上
      偵卷第13頁警詢筆錄）、「（問：究竟謝昌燁打上揭電話
      是何意思？）就是他出一千五，我出一千五。當時我手上
      還沒有海洛因」（見同上偵卷第107 頁訊問筆錄）、「（
      問：曾嘉慶陳稱…他向你買兩包海洛因價格2 千元、……
      你賣他一包海洛因價格1 千元？）對。（問：99年…曾嘉
      慶也向你買一包海洛因？) 對」（見同上偵卷第271 頁、
      第272 頁訊問筆錄）、「我有賣毒品給別人。我賣給曾嘉
      慶…我幫他們的好處是假設我身邊錢沒那麼多時，可以跟
      曾嘉慶合湊跟上游拿毒品」（見99偵聲224 卷第4 頁背面
      延押庭訊問筆錄）等語，足認被告於偵查中對販賣第一級
      毒品之犯行，固曾以集資或合資抗辯，且有前後供述不一
      之情形，但此仍無礙被告有坦承曾交付海洛因予謝昌燁及
      曾嘉慶並從中營利等販賣毒品構成要件行為之事實。是依
      上述毒品危害防制條例第17條第2 項之立法意旨，自應寬
      認被告對本件各犯行於偵查及審判中確均有自白，而認上
      揭各罪均應依毒品危害防制條例第17條第2 項之規定，各
      減輕其刑。
  ２、刑法第59條、第60條：按販賣毒品案件中，同為販賣毒品
      之人，其原因動機不一，犯罪情節未必盡同，或有大盤毒
      梟者，亦有中、小盤之分，甚或僅止於吸毒者友儕間為求
      互通有無之有償轉讓者亦有之，其販賣行為所造成危害社
      會之程度自屬有異，於此情形，倘依其情狀處以適當徒刑
      ，即足以懲儆，並可達防衛社會之目的者，自非不可依客
      觀之犯行與主觀之惡性二者加以考量其情狀，是否有可憫
      恕之處，適用刑法第59條之規定酌量減輕其刑，期使個案
      裁判之量刑，能斟酌至當，符合比例原則（最高法院95年
      度台上字第6157號判決意旨參照）。經查：被告關於販賣
      第一級毒品以牟利之犯行，無視國家對於杜絕毒品危害之
      禁令，其行為固值非難，然本院審酌其販賣之次數尚少，
      販賣予謝昌燁1 次、曾嘉慶5 次，數量尚微，獲利所得亦
      不高，相較於大盤、中盤毒販備置大量毒品欲廣為散播牟
      取暴利者，其危害性顯屬有別，是以被告之犯罪情節論，
      惡性尚非重大不赦，倘仍遽以科處各該罪之最低刑度（販
      賣第一級毒品罪部分，無期徒刑減輕者，為20年以下15年
      以上有期徒刑），尚屬情輕法重，在客觀上尚足以引起一
      般之同情，即有可堪憫恕之處，爰依刑法第59條、第60條
      之規定，就被告所為6 次販賣第一級毒品之犯行，均酌量
      減輕其刑。
  ３、而被告關於販賣第一級毒品罪部分，有二種以上刑之減輕
      事由，應遞減輕之。至關於轉讓第一級毒品罪部分，適用
      累犯加重，且依毒品危害防制條例第17條第2 項減輕，應
      先加重後減輕之。
（五）至被告及指定辯護人雖辯稱：被告曾提供毒品來源之上游
      （即綽號「阿光」之盧玉賢）予警方，請依毒品危害防制
      條例第17條第1 項減免其刑等等。惟按，若被告供出毒品
      來源者之前，調查或偵查犯罪之公務員已有確切之證據，
      足以合理懷疑被告所供販賣毒品來源之人有販賣毒品行為
      ，則嗣後之破獲與被告之「供出毒品來源」間，即欠缺先
      後且相當的因果關係，自不得適用該條規定予以減刑，此
      有最高法院97年度台上字第1475號判決意旨可資參照。經
      查，本案警方於99年8 月24日起至同年9 月16日止皆曾監
      聽到被告以其手機撥打0000000000號、0000000000號門號
      而向上游「阿光」購買毒品（見同上偵卷第38頁至第39頁
      、第41頁至第42頁之監聽譯文) ，而被告遲於99年9 月17
      日上午警詢時才供出「阿光」為其毒品來源（見同上偵卷
      第10頁至第14頁之警詢筆錄）。況由被告於警詢時只向警
      方表示上游為「阿光」，然謂不知其真實姓名，但警方卻
      能提示盧玉賢之相片供其指認等情（見同上偵卷第12頁警
      詢筆錄），已足認警方於被告供出上游之前，已掌握盧玉
      賢涉有販賣毒品予被告之嫌疑。是依上揭判決意旨，不論
      嗣後破獲盧玉賢與否，被告之「供出毒品來源」行為皆與
      該破獲結果間無因果關係，自不得適用毒品危害防制條例
      第17條第1 項規定減刑，被告及指定辯護人此部分主張容
      有誤會。
二、科刑：
（一）主刑：
      審酌被告視政府反毒政策及宣導如無物，販賣及轉讓第一
      級毒品予他人施用，影響所及，非僅他人之生命、身體將
      可能受其侵害，社會、國家之法益亦不能免，為害之鉅，
      當非個人一己之生命、身體法益所可比擬，自應嚴厲規範
      ，且被告前曾有多次施用毒品之犯行並因此入監服刑，此
      次不但未予警惕，反而進一步做起販賣毒品之勾當，本應
      從嚴論處。然衡量被告於犯後終能坦承其所涉之全部犯行
      ，應認其尚有悔意，且念及其僅販賣及轉讓毒品各6 次、
      1 次，所造成之危害尚有限，被告販賣毒品所獲得之利益
      不多、時間非長、對象非眾、數量亦非鉅大，犯罪情節尚
      非嚴重，暨衡酌被告之生活狀況、智識程度、犯罪手段等
      一切情狀，各量處如附表所示之刑，並定其應執行之刑，
      以資懲儆。
（二）從刑：
  １、沒收銷燬：
      按販入毒品經多次販賣後，持有剩餘毒品被查獲，其各次
      販賣毒品行為，固應合併處罰，惟該持有剩餘毒品之低度
      行為，應僅為最後一次販賣毒品之高度行為所吸收，不另
      論罪，則就該查獲之剩餘毒品，祇能於最後一次之販賣毒
      品罪宣告沒收銷燬，不得於各次販賣毒品罪均宣告沒收銷
      燬，此有最高法院97年度台上字第3258號判決意旨可資參
      照。經查，扣案之白色粉末2 包，經鑑定結果，驗出第一
      級毒品海洛因成分，實稱毛重1.0350公克（含2 袋及4標
      籤），淨重0.5070公克，取樣0.0080公克，餘重0.4990公
      克等情，有交通部民用航空局航空醫務中心99年11月26日
      航藥鑑字第0997228 號毒品鑑定書1 紙附卷可參（見同上
      偵卷第268 之3 頁），被告辯稱其中1 包為葡萄糖等等，
      與鑑定結果不符，應有誤會。上揭海洛因2 包屬違禁物，
      係查獲之第一級毒品，不問屬於犯人與否，應依毒品危害
      防制條例第18條第1 項前段之規定，於被告所受宣告如附
      表編號６所示之主文項下宣告沒收銷燬之。
  ２、沒收：
    扣案之Digital Mobile廠牌（型號：A328號）行動電話1
      支、門號分別為0000000000號及0000000000號之SIM 卡2
      張，均係被告所有，而行動電話門號0000000000號SIM 卡
      1 張及所插入使用之A328號行動電話1 支，係供構成犯罪
      事實欄一（一）、一（四）、一（五）、一（六）及構成
      犯罪事實欄二所示販賣或轉讓第一級毒品犯行所用之物；
      又行動電話門號0000000000號SIM 卡1 張及所插入使用之
      A328號行動電話1 支，係供構成犯罪事實欄一（二）、一
      （三）所示販賣第一級毒品犯行所用之物，業經被告於審
      判中供承無訛，應依毒品危害防制條例第19條第1 項之規
      定，於各罪之判決主文項下宣告沒收之。
    按違反毒品危害防制條例第4 條、第8 條之罪者，其供犯
      罪所用或因犯罪所得之財物應予沒收，如全部或一部不能
      沒收時，追徵其價額或以其財產抵償之，該條例第19條第
      1 項定有明文。又所謂「其因犯罪所得之財物」，並不以
      當場搜獲扣押者為限；而販賣毒品所得之對價，不問其中
      何部分屬於成本，何部分屬於犯罪所得之財物，應均予沒
      收，始與上開法條之規定符合；且因犯罪所得之財物，亦
      不能與正常營利事業計算營利所得之情形，相提並論，此
      有最高法院65年度第5 次刑庭庭推總會議決議意旨可資參
      照。經查，被告於構成犯罪事實欄一所為之6 次販賣第一
      級毒品犯行，所得之財物依序為1,500 元、2,000 元、1,
      000 元、1,000 元、1,000 元及1,500 元，及被告於構成
      犯罪事實欄二所為之轉讓第一級毒品海洛因犯行，所得財
      物為1,00 0元，上揭財物雖未據扣案，仍應依毒品危害防
      制條例第19條第1 項規定，予以宣告沒收，如全部或一部
      不能沒收時，以其財產抵償之。
  ３、不另為沒收之說明：
      至扣案之注射針筒10支、吸食器1 組、挖杓2 支、分裝袋
      4 包、塑膠軟管1 條等物，因無證據證明與本案有關，爰
      均不予宣告沒收。
肆、適用法律依據：
一、程序法方面：刑事訴訟法第299 條第1 項前段。
二、實體法方面：毒品危害防制條例第4 條第1 項、第8 條第1
    項、第17條第2 項、第18條第1 項前段、第19條第1 項，刑
    法第11條、第47條第1 項、第59條、第60條、第51條第5 款
    ，判決如主文。
本案經檢察官陳建文到庭執行職務。
中    華    民    國   100    年    8     月    12    日
                  刑事第六庭審判長法  官 馮俊郎
                                  法  官 蔡欣怡
                                  法  官 林建鼎
以上正本證明與原本無異。
如不服本判決，應於判決送達後10日內向本院提出上訴書狀。上
訴書狀應敘述具體理由，未敘述上訴理由者，應於上訴期間屆滿
後20日內補提理由書狀於本院（均須按他造當事人之人數附繕本
）「切勿逕送上級法院」。
中    華    民    國   100    年    8     月    12    日
                                  書記官 李佩玲
附錄本案論罪科刑實體法條全文：
＊毒品危害防制條例第4 條第1 項：
製造、運輸、販賣第一級毒品者，處死刑或無期徒刑；處無期徒
刑者，得併科新臺幣1 千萬元以下罰金。
＊毒品危害防制條例第8 條第1 項：
轉讓第一級毒品者，處1 年以上7 年以下有期徒刑，得併科新臺
幣1 百萬元以下罰金。
附表：
┌──┬───────┬───────────────┐
│編號│犯罪時間、地點│主文罪名及宣告刑              │
├──┼───────┼───────────────┤
│１  │如構成犯罪事實│楊秋煌販賣第一級毒品，累犯，處│
│    │欄一、（一）所│有期徒刑捌年。扣案之行動電話門│
│    │示            │號0000000000號SIM 卡1 張及所插│
│    │              │入使用之A328號行動電話1 支，沒│
│    │              │收之；未扣案之販賣所得新臺幣壹│
│    │              │仟伍佰元，沒收之，如全部或一部│
│    │              │不能沒收時，以其財產抵償之。  │
├──┼───────┼───────────────┤
│２  │如構成犯罪事實│楊秋煌販賣第一級毒品，累犯，處│
│    │欄一、（二）所│有期徒刑捌年。扣案之行動電話門│
│    │示            │號0000000000號SIM 卡1 張及所插│
│    │              │入使用之A328號行動電話1 支，沒│
│    │              │收之；未扣案之販賣所得新臺幣貳│
│    │              │仟元，沒收之，如全部或一部不能│
│    │              │沒收時，以其財產抵償之。      │
├──┼───────┼───────────────┤
│３  │如構成犯罪事實│楊秋煌販賣第一級毒品，累犯，處│
│    │欄一、（三）所│有期徒刑捌年。扣案之行動電話門│
│    │示            │號0000000000號SIM 卡1 張及所插│
│    │              │入使用之A328號行動電話1 支，沒│
│    │              │收之；未扣案之販賣所得新臺幣壹│
│    │              │仟元，沒收之，如全部或一部不能│
│    │              │沒收時，以其財產抵償之。      │
├──┼───────┼───────────────┤
│４  │如構成犯罪事實│楊秋煌販賣第一級毒品，累犯，處│
│    │欄一、（四）所│有期徒刑捌年。扣案之行動電話門│
│    │示            │號0000000000號SIM 卡1 張及所插│
│    │              │入使用之A328號行動電話1 支，沒│
│    │              │收之；未扣案之販賣所得新臺幣壹│
│    │              │仟元，沒收之，如全部或一部不能│
│    │              │沒收時，以其財產抵償之。      │
├──┼───────┼───────────────┤
│５  │如構成犯罪事實│楊秋煌販賣第一級毒品，累犯，處│
│    │欄一、（五）所│有期徒刑捌年。扣案之行動電話門│
│    │示            │號0000000000號SIM 卡1 張及所插│
│    │              │入使用之A328號行動電話1 支，沒│
│    │              │收之；未扣案之販賣所得新臺幣壹│
│    │              │仟元，沒收之，如全部或一部不能│
│    │              │沒收時，以其財產抵償之。      │
├──┼───────┼───────────────┤
│６  │如構成犯罪事實│楊秋煌販賣第一級毒品，累犯，處│
│    │欄一、（六）所│有期徒刑捌年。扣案之海洛因貳包│
│    │示            │（實稱毛重壹點零伍零公克，淨│
│    │              │重零點伍零柒零公克，取樣零點零│
│    │              │零捌零公克，餘重零點肆玖玖零公│
│    │              │克），沒收銷燬之；扣案之行動電│
│    │              │話門號0000000000號SIM 卡1 張及│
│    │              │所插入使用之A328號行動電話1 支│
│    │              │，沒收之；未扣案之販賣所得新臺│
│    │              │幣壹仟伍佰元，沒收之，如全部或│
│    │              │一部不能沒收時，以其財產抵償之│
│    │              │。                            │
├──┼───────┼───────────────┤
│７  │如構成犯罪事實│楊秋煌轉讓第一級毒品，累犯，處│
│    │欄二所示      │有期徒刑貳年。扣案之行動電話門│
│    │              │號0000000000號SIM 卡1 張及所插│
│    │              │入使用之A328號行動電話1 支，沒│
│    │              │收之；未扣案之轉讓所得新臺幣壹│
│    │              │仟元，沒收之，如全部或一部不能│
│    │              │沒收時，以其財產抵償之。      │
└──┴───────┴───────────────┘